臺灣板橋地方法院刑事判決　　　　　　　95年度易字第156號
公　訴　人　臺灣板橋地方法院檢察署檢察官
被　　　告　乙○○
上列被告因竊盜案件，經檢察官提起公訴〔９４年度偵字第１６
３２２號、９４年度偵字第２０３６０號〕，暨移送併案審理〔
臺灣板橋地方法院檢察署９５年度偵字第５３９２號〕；本院合
議庭評決由受命法官獨任進行簡式審判程序。茲判決如下：
    主  文
乙○○共同連續竊盜，累犯，處有期徒刑捌月。
    事　實
壹、乙○○前於〔一〕民國〔下同〕８１年間，因違反修正前肅
    清煙毒條例等案〔臺灣板橋地方法院檢察署８１年度偵字第
    １４７７３號〕，經臺灣高等法院以８２年度上訴字第４０
    ６８號刑事判決，就其違反修正前肅清煙毒條例貳罪、賭博
    、違反修正前麻醉藥品管理條例部分，依序判處有期徒刑捌
    年、有期徒刑參年陸月、有期徒刑柒月、有期徒刑參月，並
    定應執行刑為有期徒刑壹拾貳年，確定後入監服刑，嗣於８
    ７年４月２１日縮短刑期假釋出監〔假釋縮刑期滿日為９３
    年７月１０日〕，在有期徒刑所餘刑期內未經撤銷假釋，其
    未執行之刑，以已執行論。〔二〕９３年間，因竊盜案〔臺
    灣板橋地方法院檢察署９３年度偵字第１９４４４號〕，經
    本院判處有期徒刑伍月，如易科罰金，以銀元參佰元折算壹
    日確定，嗣於９４年４月２６日執行完畢。
貳、乙○○未見悔悟，與甲○○〔本院另結〕共同基於意圖為自
    己不法之所有之概括犯意聯絡，先後為下列行為：
    〔一〕於９４年１１月１７日上午６時〔起訴書誤載為６時
          １０分〕許，在臺北縣新莊市○○路○段１１之１號
          前，共同以徒手搬運之方式，竊取陳戊森所有置於拖
          車上之鐵鍊２條、鐵條１支〔起訴書誤載為鐵鍊１條
          、鐵條２支〕，得手後以甲○○〔起訴書誤載為許豪
          軍〕所有之牌照號碼９５９２－ＭＰ號自小貨車共同
          載運逃逸。嗣經陳戊森當場目擊並記下上開自小貨車
          牌照號碼供警方查緝，始經警循線於同日上午１１時
          ３０分許，在上址查獲乙○○、甲○○貳人，並扣得
          上開鐵鍊２條、鐵條１支〔業經員警發交陳戊森認領
          保管〕。
    〔二〕於９５年３月７日凌晨３時３０分許，由甲○○駕駛
          上列自小貨車搭載乙○○，進入臺北縣新莊市○○路
          ○段１１３號對面工地內，共同以徒手搬運之方式，
          竊取工地經理王明三管領之鐵條共約６００臺斤〔價
          值約新臺幣（下同）陸仟元〕，得手後置於上揭自小
          貨車後車廂。嗣經警據報而於同日凌晨４時許，前往
          上址查緝，當場逮捕甲○○，乙○○則趁隙逃逸，並
          扣得上開鐵條約６００臺斤〔業經員警發交王明三認
          領保管〕。
    〔三〕先於９５年５月４日凌晨０時許，共同駕駛上列自小
          貨車，在臺北市○○區○○路３段２４５巷銘昜工程
          有限公司工程置料場內，共同徒手竊取張哲銘所管領
          之鑄鐵框蓋２片〔價值合計約壹萬陸仟元〕；復於同
          日凌晨２時許，在臺北市○○區○○街臨５２３號展
          榮遊覽車修理廠內〔無故侵入他人建築物部分未經告
          訴〕，共同徒手竊取王瑞進管領之伍尺彎型角鐵３支
          、參尺直型角鐵１支〔價值合計約捌佰元〕，得手後
          均置於上揭自小貨車後車廂。嗣經警巡邏時發現，當
          場逮捕甲○○，乙○○則趁隙逃逸，並扣得上開鑄鐵
          框蓋２片、伍尺彎型角鐵３支、參尺直型角鐵１支〔
          業經員警發交張哲銘、王瑞進認領保管〕。
參、案經臺北縣政府警察局新莊分局報請臺灣板橋地方法院檢察
    署檢察官偵查起訴；暨臺北縣政府警察局新莊分局報請臺灣
    板橋地方法院檢察署檢察官，移請本院併案審理；及本院依
    職權調取臺灣士林地方法院９５年度訴字第８９３號卷〔該
    案就被告等貳人竊盜犯行另為不受理判決〕併案審理。
　　理　由
壹、上揭事實，業據被告乙○○坦承不諱〔參見本院準備程序筆
    錄、簡式審判筆錄〕，核與〔一〕被害人陳戊森指訴被害情
    節〔參見臺灣板橋地方法院檢察署９４年度偵字第２０３６
    ０號卷（下稱Ａ卷）第１４頁至第１５頁〕。〔二〕被害人
    王明三指訴被害情節〔參見臺灣板橋地方法院檢察署９５年
    度偵字第５３９２號卷（下稱Ｂ卷）第９頁至第１０頁〕。
    〔三〕被害人張哲銘、王瑞進指訴被害情節〔參見臺灣士林
    地方法院檢察署９５年度偵字第６１７３號卷（下稱Ｃ卷）
    第２３頁至第２６頁〕。〔四〕共犯甲○○供述、證述情節
    〔參見Ａ卷第６頁至第８頁、第４８頁至第４９頁、Ｂ卷第
    ６頁至第８頁、第３５頁、第６２頁、第６７頁至第６８頁
    、Ｃ卷第１５頁至第２２頁、第５１頁至第５２頁、第１０
    １頁至第１０２頁〕，互核相符，復有〔一〕贓物認領保管
    單４紙〔附Ａ卷第３１頁、Ｂ卷第１１頁、Ｃ卷第３２頁、
    第３３頁〕。〔二〕採證照片１７幀〔附Ａ卷第３４頁、Ｂ
    卷第２１頁至第２３頁、Ｃ卷第３４頁至第３８頁〕等足佐
    ，堪認被告乙○○自白情節與事實相符，本件事證已臻明確
    ，被告乙○○之犯行堪予認定。
貳、被告乙○○為事實欄所示行為後，刑法業經　總統於９４年
    ２月２日以總統華總一義字第０９４０００１４９０１號令
    修正公布第１～３、５、１０、１１、１５、１６、１９、
    ２５～２７、第四章章名、２８～３１、３３～３８、４０
    ～４２、４６、４７、４９、５１、５５、５７～５９、６
    １～６５、６７、６８、７４～８０、８３～９０、９１－
    １、９３、９６、９８、９９、１５７、１８２、２２０、
    ２２２、２２５、２２９－１、２３１、２３１－１、２９
    ６－１、２９７、３１５－１、３１５－２、３１６、３４
    １、３４３條條文；增訂第４０－１、７５－１條條文；刪
    除第５６、８１、９４、９７、２６７、３２２、３２７、
    ３３１、３４０、３４５、３５０條條文；並自９５年７月
    １日施行。現行刑法第２條第１項規定：「行為後法律有變
    更者，適用行為時之法律。但行為後之法律有利於行為人者
    ，適用最有利於行為人之法律。」，其中〔一〕行為時刑法
    第２８條規定：「二人以上共同實施犯罪之行為者，皆為正
    犯。」，現行刑法將「實施」一語，修正為「實行」，新法
    非有利於行為人。〔二〕刑法第３２０條第１項規定「意圖
    為自己或第三人不法之所有，而竊取他人之動產者，為竊盜
    罪，處五年以下有期徒刑、拘役或五百元以下罰金。」。惟
    現行刑法第３３條第５款規定「罰金：新臺幣一千元以上，
    以百元計算之。」。修正後罰金刑最低度重於行為時法，新
    法非有利於當事人。〔三〕行為時刑法第５６條規定：「連
    續數行為而犯同一之罪名者，以一罪論。但得加重其刑至二
    分之一。」。現行刑法業將刑法第５６條刪除；比較新、舊
    法律，行為後之法律不利於行為人。〔四〕行為時刑法第４
    ７條規定：「受有期徒刑之執行完畢，或受無期徒刑或有期
    徒刑一部之執行而赦免後，五年以內再犯有期徒刑以上之罪
    者，為累犯，加重本刑至二分之一。」。現行刑法第４７條
    第１項規定：「受徒刑之執行完畢，或一部之執行而赦免後
    ，伍年以內故意再犯有期徒刑以上之罪者，為累犯，加重本
    刑至二分之一。」；對於行為時、裁判時均構成累犯之行為
    人而言，新法非有利於行為人。
參、核被告乙○○所為，係犯修正前刑法第３２０條第１項之竊
    盜罪。其與甲○○貳人間，就上開竊盜犯行有犯意聯絡及行
    為分擔，為共同正犯。其先後數次竊盜犯行，時間緊接，犯
    罪構成要件相同，顯係基於概括犯意反覆為之，依修正前刑
    法連續犯之規定，論以壹罪，並加重其刑；被告所為事實欄
    貳之〔二〕、〔三〕所示犯行，起訴書雖未敘及，惟與起訴
    部份，有連續犯之裁判上一罪之關係，並分別經移送併案審
    理、經公訴人於本院訊問時擴張補正如事實欄所示，均為起
    訴效力所及，本院自得就被告全部之犯罪事實，依法審結之
    ；又被告乙○○前曾犯事實欄壹之〔一〕、〔二〕所示之罪
    ，經法院判處徒刑確定，先後於「９３年７月１０日」、「
    ９４年４月２６日」執行完畢，此有臺灣高等法院被告前案
    紀錄表在卷足參，伍年之內，再犯有期徒刑以上之本罪，依
    累犯之規定，遞加重其刑；爰審酌被告乙○○犯罪之動機、
    目的、手段，所竊取之財物價值，暨犯罪後態度等一切情狀
    ，量處如主文所示之刑，並諭知易科罰金之折算標準。
據上論斷，應依刑事訴訟法第２７３條之１第１項、第２９９條
第１項前段，刑法第２條第１項前段，修正前刑法第２８條、第
５６條、第３２０條第１項、第４７條，罰金罰鍰提高標準條例
第１條前段，判決如主文。
本案經檢察官蔡元仕到庭執行職務。
中　　華　　民　　國　　96　　年　　3 　  月　　7 　　日
                  刑事第一庭　法　官    陳福來
以上正本證明與原本無異。
如不服本判決應於送達後10日內向本院提出上訴狀。
                            　書記官    林兆嘉
中　　華　　民　　國　　96　　年　　3 　　月　　30　　日
附錄本案論罪科刑法條全文：
刑法第三百二十條：
意圖為自己或第三人不法之所有，而竊取他人之動產者，為竊盜
罪，處五年以下有期徒刑、拘役或五百元以下罰金。
意圖為自己或第三人不法之利益，而竊佔他人之不動產者，依前
項之規定處斷。
前二項之未遂犯罰之。
